臺灣臺南地方法院刑事判決
                                    109年度交易字第803號
公  訴  人  臺灣臺南地方檢察署檢察官
被      告  李韋霆



上列被告因公共危險案件，經檢察官提起公訴（109 年度偵字第
15432 號），嗣被告於本院行準備程序時就被訴事實為有罪之陳
述後，經本院裁定以簡式審判程序審理，判決如下：
    主  文
李韋霆犯不能安全駕駛動力交通工具罪，累犯，處有期徒刑捌月
。
    事實及理由
一、本案被告李韋霆所犯係死刑、無期徒刑或最輕本刑為3 年以
    上有期徒刑以外之罪，亦非屬高等法院管轄第一審案件之罪
    ，其就被訴事實為有罪之陳述，經本院告知簡式審判程序之
    旨，並聽取檢察官及被告之意見後，依刑事訴訟法第273 條
    之1 第1 項之規定，裁定行簡式審判程序，是依刑事訴訟法
    第273 條之2 規定，本案之證據調查，不受同法第159 條第
    1 項、第161 條之2 、第161 條之3 、第163 條之1 及第16
    4 條至第170 條所規定證據能力認定及調查方式之限制，合
    先敘明。
二、本案犯罪事實及證據，除證據部分應另補充「被告李韋霆於
    本院準備程序及審理中之自白」及「證號查詢機車駕駛人查
    詢結果1 份」外，其餘均引用檢察官起訴書之記載（如附件
    ）。
三、核被告所為，係犯刑法第185 條之3 第1 項第1 款之不能安
    全駕駛動力交通工具罪。又被告前於民國106 年間因不能安
    全駕駛案件，經本院以106 年度交簡字第5113號判決判處有
    期徒刑6 月，並於107 年9 月14日執行完畢出監等情，有其
    臺灣高等法院被告前案紀錄表在卷可稽，是其於受徒刑之執
    行完畢後5 年內，故意再犯本件有期徒刑以上之罪，為累犯
    ，應依刑法第47條第1 項之規定，加重其刑。至司法院釋字
    第775 號解釋，依解釋文及理由之意旨，係指構成累犯者，
    不分情節，一律加重最低本刑，於不符合刑法第59條所定要
    件之情形下，致生行為人所受之刑罰超過其所應負擔罪責之
    個案，不符罪刑相當原則、比例原則。於此範圍內，在修正
    前，為避免發生上述罪刑不相當之情形，法院就該個案應裁
    量是否加重最低本刑；依此，該解釋係指個案應量處最低法
    定刑、又無法適用刑法第59條在內減輕規定之情形，法院應
    依此解釋意旨裁量不予加重最低本刑（最高法院108 年度台
    上字第338 號判決意旨參照）。查本件依被告構成累犯及犯
    罪之情節，要無上開情事，自仍有累犯加重其刑規定之適用
    ，併此敘明。
四、爰審酌被告除前揭論以累犯之犯行外，尚有多次犯不能安全
    駕駛之前科紀錄，其理應對於酒後不能駕車及駕駛人酒醉駕
    車之危險性，均知之甚詳，卻猶未記取教訓而再犯本案，漠
    視自身安危、枉顧公眾道路通行之安全，於駕照業經吊銷之
    情形下，於飲酒後騎乘普通重型機車行駛上路，且其吐氣酒
    精濃度達每公升0.51毫克，顯已超出法律所容許之標準甚多
    ，其所為實應予以非難；惟念其犯後坦承犯行，態度尚可，
    兼衡其智識程度，及其於本院審理中自陳未婚、無須扶養之
    人，現從事土水工作、日薪新臺幣1,200 元之家庭經濟生活
    狀況等一切情狀，量處如主文所示之刑，以資警懲。
據上論斷，應依刑事訴訟法第299 條第1 項前段、第273 條之1
第1 項，刑法第185 條之3 第1 項第1 款、第47條第1 項，刑法
施行法第1 條之1 第1 項，判決如主文。
本案經檢察官許華偉提起公訴，檢察官陳冠霖到庭執行職務。
中　　華　　民　　國　 109　　年　　11　　月　　6 　　日
                  刑事第一庭  法　官　陳　薇
以上正本證明與原本無異。
如不服本判決應於收受本判決後20日內向本院提出上訴書狀，並
應敘述具體理由。其未敘述上訴理由者，應於上訴期間屆滿後20
日內向本院補提理由書狀（均須按他造當事人之人數附繕本）「
切勿逕送上級法院」。 
　　　　　　　　　　　　　　　書記官　詹淳涵
中　　華　　民　　國　　109 　年　　11　　月　　6 　　日
附錄本案論罪科刑法條全文：
中華民國刑法第185條之3
駕駛動力交通工具而有下列情形之一者，處二年以下有期徒刑，
得併科二十萬元以下罰金：
一、吐氣所含酒精濃度達每公升零點二五毫克或血液中酒精濃度
    達百分之零點零五以上。
二、有前款以外之其他情事足認服用酒類或其他相類之物，致不
    能安全駕駛。
三、服用毒品、麻醉藥品或其他相類之物，致不能安全駕駛。
因而致人於死者，處三年以上十年以下有期徒刑；致重傷者，處
一年以上七年以下有期徒刑。
曾犯本條或陸海空軍刑法第五十四條之罪，經有罪判決確定或經
緩起訴處分確定，於五年內再犯第一項之罪因而致人於死者，處
無期徒刑或五年以上有期徒刑；致重傷者，處三年以上十年以下
有期徒刑。

【附件】
臺灣臺南地方檢察署檢察官起訴書
                                    109年度偵字第15432號
　　被　　　告　李韋霆　男　27歲（民國00年0月00日生）
　　　　　　　　　　　　住○○市○○區○○街00巷0弄0號
　　　　　　　　　　　　居臺南市○○區○○街000巷0號
　　　　　　　　　　　　國民身分證統一編號：Z000000000號

上列被告因公共危險案件，業經偵查終結，認應該提起公訴，茲
將犯罪事實及證據並所犯法條分敘如下：
　　　　　犯罪事實
一、李韋霆前因公共危險案件，經臺灣臺南地方法院以106年度
    交簡字第5113號確定判決處以有期徒刑6月，於民國107年9
    月14日徒刑執行完畢出監。詎其仍不知悔改，明知服用酒類
    不能安全駕駛動力交通工具而駕駛乃刑法所禁止，竟於109
    年8月11日晚間8時許，在臺南市○○區○○路000巷0號與友人飲
    用啤酒後，已不能安全駕駛動力交通工具，仍不顧大眾行車
    之公共安全，於同日晚間8時30分許，酒後騎乘車牌號碼000
    -000號普通重型機車，沿臺南市永康區復國一路行駛，欲前
    往臺南市○○區○○路000○00號統帥賓館。嗣李韋霆行經臺南市
    永康區復國一路與復華五街路口時，因車牌污損為警攔查，
    發覺其全身散發酒氣，遂於109年8月11日晚間8時50分並測
    得其呼氣中酒精濃度每公升0.51毫克後，始悉上情。
二、案經臺南市政府警察局永康分局報告偵辦。
　　　　　證據並所犯法條
一、訊據被告李韋霆對於前開時、地酒後駕車之犯行坦承不諱，
    並有被告酒精測定紀錄表、財團法人台灣電子檢驗中心呼氣
    酒精測試器檢定合格證書影本、臺南市政府警察局舉發違反
    道路交通管理事件通知單影本、車輛詳細資料報表各1份附
    卷可稽，足認其自白與事實相符。本件事證明確，被告罪嫌
    堪予認定。
二、核被告所為，係涉刑法第185條之3第1項第1款公共危險罪嫌
    。被告曾受有期徒刑執行完畢，有本署刑案資料查註紀錄表
    在卷可參，5年以內故意再犯本件有期徒刑以上之罪，為累
    犯，請依刑法第47條第1項規定加重其刑。
三、依刑事訴訟法第251條第1項提起公訴。
　　此　  致
臺灣臺南地方法院
中　　華　　民　　國　 109　　年　　9 　　月　　2 　　日
                              檢  察  官  許 華 偉
本件證明與原本無異
中　　華　　民　　國　 109　　年　　9 　　月　　9 　　日
                              書  記  官  劉 豫 瑛
附錄法條：
中華民國刑法第185條之3
駕駛動力交通工具而有下列情形之一者，處 2 年以下有期徒刑
，得併科 20 萬元以下罰金：
一、吐氣所含酒精濃度達每公升零點二五毫克或血液中酒精濃度
    達百分之零點零五以上。
二、有前款以外之其他情事足認服用酒類或其他相類之物，致不
    能安全駕駛。
三、服用毒品、麻醉藥品或其他相類之物，致不能安全駕駛。
因而致人於死者，處 3 年以上 10 年以下有期徒刑；致重傷者
，處 1 年以上 7 年以下有期徒刑。